臺灣高雄地方法院交通事件裁定　　　　 96年度交聲字第496號
原處分機關　高雄市政府
異　議　人　甲○○
上列異議人即受處分人因違反道路交通管理處罰條例案件，對於
高雄市政府交通局交通事件裁決中心民國96年6 月6 所為之處分
（高市府交裁字第裁32－B00000000 號），聲明異議，本院裁定
如下：
    主  文
異議駁回。
    理  由
一、異議意旨略以：異議人即受處分人甲○○於民國96年4 月1
    日16時36分許，駕駛車號ZE-210號營業小客車，沿高雄市○
    ○路由北向南之直行用中間車道行駛右轉進入新莊路，該路
    口係可右轉者，伊並非未依標誌標線號誌指示行駛，嗣經警
    察當場鳴笛攔停受檢，伊有拿出相關證件供警察檢查，且取
    回，但伊認為伊並未違規，故拒絕在舉發通知書上簽名便離
    去，並非拒絕停車受檢而逃逸；又類此違規事件，業經鈞院
    以94年度交聲字第57號裁定撤銷原處分，原處分機關竟仍以
    異議人不依標誌、標線、號誌指示及違反道路交通管理處罰
    條例之行為，拒絕停車接受稽查而逃逸為由，裁處罰鍰處分
    ，實無理由，爰依法聲明異議，請求撤銷原處分云云。
二、按駕駛人駕駛汽車，應遵守道路交通標誌、標線、號誌之指
    示，並服從交通指揮人員之指揮；機器腳踏車行駛至交岔路
    口，其轉彎，應依標誌或標線之規定行駛，道路交通安全規
    則第90條、第99條第2 項定有明文。次按汽車駕駛人轉彎時
    ，不依標誌、標線、號誌指示者，處新臺幣（下同）600 元
    以上1,800 元以下罰鍰；汽車駕駛人，駕駛汽車有違反本條
    例之行為，經交通勤務警察或依法令執行交通稽查任務人員
    制止時，不聽制止或拒絕停車接受稽查而逃逸者，除按各該
    條規定處罰外，處3,000 元以上6,000 元以下罰鍰，道路交
    通管理處罰條例第48條第1 項第2 款、第60條第1 項規定甚
    明。
三、訊據異議人固坦承其於上揭時間、地點駕駛上開營業小客車
    且有右轉等情，惟否認有何未依標誌右轉及拒絕停車受檢之
    違規行為，而執前開情詞置辯。經查：
(一)、高雄市○○路由北向南之中間直行車道右轉入新莊路路口之
    右線及中間車道路面標線均為直行方向、左線車道之路面標
    線則為左轉方向，該路口燈號為僅能直行之綠色燈號、並顯
    然設有禁止右轉標誌，此有高雄市政府警察局交通警察大隊
    96年4 月23日高市警交三字第0960007240號函暨所附照片4
    張在卷可稽，異議人復自承確有沿高雄市○○路由北向南之
    直行用中間車道行駛，後右轉進入新莊路，是異議人於上開
    時、地，駕駛營業小客車違規右轉之事實，足以認定。
(二)、至異議人經警鳴笛以攔停檢驗，異議人停車後交付相關身份
    證件後，俟警員製作舉發違規通知書之際，竟趁隙搶回證件
    、未簽收通知單、不服稽查取締而駕車逃逸，有高雄市政府
    警察局交通警察大隊96年4 月23日高市警交三字第09600072
    40號函及高雄市政府警察局舉發違反道路交通管理事件通知
    書高市警交字第B00000000 號在卷可證，且業據異議人自承
    ：伊認為伊並未違規，故拒絕在舉發通知書上簽名便拿回證
    件後離去等語，是其拒絕停車受檢之事實，至臻明確，異議
    人雖辯稱自認並未違規云云，然是否違規須依法定程序處理
    、認定，並非異議人自行認定即足作為不服稽查取締逃逸之
    理由，故其此部分違規行為亦足以認定。
(三)、至異議人所舉94年度交聲字第57號裁定曾就類此情形為撤銷
    原處分之裁定為由，認其並未違規云云，按該裁定係以：本
    件舉發違反道路交通管理事件通知單上所載之地點，既非在
    前揭三多路與英明路上禁止左轉標誌之範圍內，異議人縱有
    行經該處，亦尚難認定有不依標誌標線號誌指示行車之情事
    等旨為由撤銷原處分，查該裁定所認定之事實與本件違規時
    間及地點均不相同，情節亦不同，尚不得比附爰引，異議人
    所辯，為無理由。
(四)、綜上，原處分機關以異議人違規事實明確，依前揭法規規定
    ，裁處異議人罰鍰共3,600 元，於法有據，裁罰額度亦無不
    當，異議人執前開情詞聲明異議，為無理由，應予駁回。
四、據上論斷，依道路交通案件處理法第19條，裁定如主文。
中　　華　　民　　國　　96　　年　　11　　月　　19　　日
                  交通法庭  法　官  吳金芳
以上正本證明與原本無異。
如不服本裁定應於送達後5日內向本院提出抗告狀。
中　　華　　民　　國　　96　　年　　11　　月　　27　　日
                            書記官  周美
